# 受限的现金是否应被归入流动资产--现金及现金等价物当中呢？

提问人：wufaxian 时间：2019-03-28 15:29:03
近期看到一些公司债违约，违约前公司资产负债表上有大量现金。但是违约发生后证明这些现金都是受限的。常见受限现金有投标保证金、开具银行承兑汇票冻结的资金。
问题：目前会计准则下对受限资金是要在资产负债表上单独呈列？还是要在报表附注当中强制披露呢？资金是否受限，审计师函询的时候是否能发现呢？

回答人：chenyiwei
报表中不要求单独披露，但附注中需专门披露使用权受限制的货币资金信息。函证时包含是否受限的内容，函证程度如果到位应该可以发现和识别。